---
output: html_document
---

##  **文字資料處理：基本函數**<br />
<br />

#### **基本的文字函數**<br />
<br />
**<font color=blue>`nchar()`</font>: 計算字元數**<br />
```{r results='hide'}
nchar("Hank Chu")
nchar("資料分析")
nchar(c("Tony", "Tommy"))
```
<br />
<br />
**<font color=blue>`toupper()`</font>: 轉換大寫**<br />
**<font color=blue>`tolower()`</font>: 轉換小寫**<br />
```{r results='hide'}
toupper("How are you?")
tolower("How are you?")
```
<br />
<br />
**<font color=blue>`sprintf()`</font>: 格式化輸出**<br />
\# `%d`: 10 進位整數<br />
\# `%o`: 8 進位整數<br />
\# `%x`: 16 進位整數<br />
```{r results='hide'}
x <- 16
sprintf('Dec x = %d, Oct x = %o, Hex x = %x', x, x, x)

year <- 2018
month <- 3
day <- 18
sprintf('Today is %04d%02d%02d', year, month, day)
```
\# `%f`: 10 進位浮點數<br />
```{r results='hide'}
sprintf('PI = |%f|', pi)       # 預設為小數點第六位
sprintf('PI = |%.4f|', pi)     # 四捨五入至小數點第四位
sprintf('PI = |%8.4f|', pi)    # 四捨五入至小數點第四位，並設定總長至少為8(含小數點)，空白補在左邊
sprintf('PI = |%-8.4f|', pi)   # 四捨五入至小數點第四位，並設定總長至少為8(含小數點)，空白補在右邊
```
\# `%s`: 文字<br />
```{r results='hide'}
sprintf('|%7s|','abc')         # 設定總長至少為7，不足左補空白
sprintf('|%-7s|','abc')        # 設定總長至少為7，不足右補空白
sprintf('|%.3s|', 'abcdefg')   # 取字串的前3位
sprintf('|%7.4s|', 'abcdefg')  # 取自串的前4位，並設定總長至少為7
sprintf('|%4.7s|', 'abcdefg')  # 取自串的前7位，並設定總長至少為4
```
<br />
\# 欲輸出特殊字元<br />
\# 使用 `\` 來跳多字元，並搭配函數`cat()`<br />
```{r results='hide'}
sprintf('My name is \"Tony\".')
cat(sprintf('My name is \"Tony\".'))

sprintf('I\'m sorry!')
cat(sprintf('I\'m sorry!'))
```
<br />

#### **文字的基本處理**<br />
<br />
**<font color=blue>`paste()`</font>: 數個文字串成一個文字**<br />
\# `sep =` : 分隔符號，預設為單一空白<br />
<br />
**<font color=blue>`paste0()`</font>: 數個文字串成一個文字(無分隔符號)**<br />
```{r results='hide'}
first_word <- "How"
second_word <- "are"
third_word <- "you?"

paste(first_word, second_word, third_word)
paste(first_word, second_word, third_word, sep = ",")
paste(first_word, second_word, third_word, sep = "")
paste0(first_word, second_word, third_word)
```
<br />
<br />
**<font color=blue>`substr()`</font>: 擷取部分文字**<br />
\# `start =` : 起始位置<br />
\# `stop =` : 停止位置<br />
\# 通常用於已經固定長度且格式固定的文字 (Ex：身分證字號)<br />
```{r results='hide'}
sentence <- "How are you"
substr(sentence, start = 1, stop = 3)
substr(sentence, start = 5, stop = nchar(sentence))
```
<br />
<br />
**<font color=blue>`strsplit()`</font>: 依照切隔符號拆解文字，回傳值為list**<br />
\# `split =` : 切割符號<br />
```{r results='hide'}
strsplit("How are you?", split = " ")
strsplit(c("Phoebe Buffay", "Chandler Bing"), split = " ")
```
<br />
**<font color=blue>`unlist()`</font>: 解除list結構，回傳值為向量**<br />
\# 將所有拆解之元素結合成向量<br />
```{r results='hide'}
unlist(list(matrix(1:10, nrow = 2), 11:20))

unlist(strsplit("How are you?", split = " "))
unlist(strsplit(c("Phoebe Buffay", "Chandler Bing"), split = " "))
```
<br />

#### **搜尋文字**<br />
<br />
**<font color=blue>`regexpr(pattern = , x)`</font>: 尋找"單一文字"中的指定特徵並回傳"第一個"找到的索引值**<br />
\# pattern = : 指定特徵<br />
```{r results='hide'}
regexpr(pattern = "on", "we were on a break!")
```
<br />
**<font color=blue>`gregexpr(pattern = , x)`</font>: 尋找"單一文字"中的指定特徵並回傳"全部"的索引值**<br />
\# pattern = : 指定特徵<br />
```{r results='hide'}
gregexpr(pattern = "we", "we were on a break!")
```
<br />
<br />
**<font color=blue>`grep(pattern = , x)`</font>: 尋找"文字向量"中的指定特徵並回傳向量中有出現指定特徵的元素位置(索引值)**<br />
\# pattern = : 指定特徵<br />
```{r results='hide'}
vec_sentence <- c("we", "were", "on", "a", "break!")

grep(pattern = "we", vec_sentence)
grep(pattern = "on", vec_sentence)
grep(pattern = "WE", vec_sentence)
```
<br />
**<font color=blue>`grepl(pattern = , x)`</font>: 尋找"文字向量"中的指定特徵並回傳向量中有出現指定特徵的元素位置(邏輯值)**<br />
\# pattern = : 指定特徵<br />
```{r results='hide'}
vec_sentence <- c("we", "were", "on", "a", "break!")

grepl(pattern = "we", vec_sentence)
grepl(pattern = "on", vec_sentence)
grepl(pattern = "WE", vec_sentence)
```
\# 搭配`sum()`計算出現次數<br />
```{r results='hide'}
library(magrittr)
grepl(pattern = "we", vec_sentence) %>% sum()
```
<br />

#### **修改文字**<br />
<br />
**<font color=blue>`sub(pattern = , replacement = , x)`</font>: 尋找"單一文字"中的指定特徵並取代"第一個"為指定文字**<br />
\# pattern = : 指定特徵<br />
\# replacement = : 欲修改之指定文字<br />
```{r results='hide'}
sentence <- "You threw my hamburger away. My hamburger? My hamburger?"
sub(pattern = "hamburger", replacement = "sandwich", sentence)
```
<br />
**<font color=blue>`gsub(pattern = , replacement = , x)`</font>: 尋找"單一文字"中的指定特徵並取代"全部"為指定文字**<br />
\# pattern = : 指定特徵<br />
\# replacement = : 欲修改之指定文字<br />
```{r results='hide'}
sentence <- "You threw my hamburger away. My hamburger? My hamburger?"
gsub(pattern = "hamburger", replacement = "sandwich", sentence)
```

