---
output: html_document
---

##  **時間資料處理：基本函數**<br />
<br />

#### **日期變數 `Date`**<br />
<br />
**<font color=blue>`as.Date()`</font>: 建立一日期變數**<br />
\# 資料型別為`Date`<br />
\# 預設格式(format)為 `%Y-%m-%d`<br />
\# 查詢格式(format)的語法：`?strptime`<br />
```{r results='hide'}
as.Date("1970-01-01")
as.Date("19700101", format = "%Y%m%d")
as.Date("1970/01/01", format = "%Y/%m/%d")
```
<br />
\# 日期對應一個數值，為自1970-1-1算起之天數(1970-1-1算0)<br />
\# 意思是日期變數可進行數值加減運算<br />
```{r results='hide'}
date <- as.Date("1970-01-01")

as.numeric(date)
date + 1
as.Date("1970-02-01") - date
```
<br />
<br />
**<font color=blue>`format()`</font>: 依照指定格式輸出，輸出為字串**<br />
```{r results='hide'}
date <- as.Date("2018-3-13")

format(date, format = "%Y")
format(date, format = "%m")
format(date, format = "%d")
format(date, format = "%Y-%m-%d")

format(date, format = "%a")
format(date, format = "%A")
format(date, format = "%b")
format(date, format = "%B")
```
<br />
<br />
**<font color=blue>`Sys.Date()`</font>: 回傳系統日期**<br />
```{r results='hide'}
Sys.Date()
```
<br />

#### **日期時間變數 `POSIXct`**<br />
<br />
**<font color=blue>`as.POSIXct()`</font>: 建立一日期時間變數**<br />
\# 資料型別為`POSIXct" "POSIXt`<br />
\# 預設格式(format)為 `%Y-%m-%d %H:%M:%S`<br />
```{r results='hide'}
as.POSIXct("1970-01-01 08:00:00")
as.POSIXct("1970-01-01 08:00:00", format = "%Y-%m-%d %H:%M:%S")
as.POSIXct("19700101 08:00:00", format = "%Y%m%d %H:%M:%S")
```
<br />
\# 日期時間可對應一個數值，為自1970-1-1 8:00:00算起之秒數(1970-1-1 8:00:00算0)<br />
\# 意思是日期時間變數可進行數值加減運算<br />
```{r results='hide'}
time <- as.POSIXct("1970-01-01 08:00:00")

as.numeric(time)
time + 600
as.POSIXct("1970-01-01 09:00:00") - time
```
<br />
<br />
**<font color=blue>`format()`</font>: 依照指定格式輸出，輸出為字串**<br />
```{r results='hide'}
time <- as.POSIXct("2018-3-13 13:52:00")

format(time, format = "%Y-%m-%d")
format(time, format = "%H")
format(time, format = "%M")
format(time, format = "%S")
format(time, format = "%H:%M:%S")

format(time, format = "%I:%M:%S %p")
```
<br />
<br />
**<font color=blue>`Sys.time()`</font>: 回傳系統日期時間**<br />
```{r results='hide'}
Sys.time()
```
<br />

#### **其他函數**<br />
<br />
**<font color=blue>`difftime()`</font>: 計算時間差**<br />
\# `units =` : 預設值為`auto` (可改為`secs`, `mins`, `hours`, `days`, `weeks`)<br />
```{r results='hide'}
difftime("2018-3-13 13:30:00", "2018-3-13 12:00:00", units = "auto")

difftime("2018-3-13 13:30:00", "2018-3-13 12:00:00", units = "secs")
difftime("2018-3-13 13:30:00", "2018-3-13 12:00:00", units = "mins")
difftime("2018-3-13 13:30:00", "2018-3-13 12:00:00", units = "hours")

difftime("2018-2-1 00:00:00", "2018-3-1 00:00:00", units = "days")
difftime("2018-2-1 00:00:00", "2018-3-1 00:00:00", units = "weeks")
```
<br />
\# 可使用`as.numeric()`將時間差去單位
```{r results='hide'}
as.numeric(difftime("2018-3-13 13:00:00", "2018-3-13 12:00:00", units = "secs"))
```
<br />
<br />
**<font color=blue>`Sys.setlocale("LC_TIME", )`</font>: 設定時間顯示之語言**<br />
```{r results='hide'}
time <- as.POSIXct("2018-3-13 13:00:00")

# 設定為英文
Sys.setlocale("LC_TIME", "english")

format(time, format = "%a")
format(time, format = "%A")
format(time, format = "%b")
format(time, format = "%B")
format(time, format = "%I:%M:%S %p")

# 設定為中文
Sys.setlocale("LC_TIME", "cht")

format(time, format = "%a")
format(time, format = "%A")
format(time, format = "%b")
format(time, format = "%B")
format(time, format = "%I:%M:%S %p")
```


